臺灣苗栗地方法院刑事判決
110年度易字第255號
公  訴  人  臺灣苗栗地方檢察署檢察官
被      告  鄒文宗




上列被告因加重竊盜案件，經檢察官提起公訴（110年度偵字第2
655號、第3238號），被告於本院準備程序中就被訴之事實為有
罪之陳述，經裁定改依簡式審判程序審理，並判決如下：
    主  文
鄒文宗犯攜帶兇器竊盜罪，處有期徒刑柒月；又犯攜帶兇器竊盜
未遂罪，處有期徒刑肆月，如易科罰金，以新臺幣壹仟元折算壹
日；又犯攜帶兇器竊盜罪，處有期徒刑柒月。
未扣案之犯罪所得新臺幣捌仟柒佰元沒收，於全部或一部不能沒
收或不宜執行沒收時，追徵其價額。
    事  實  及  理  由
一、本院認定被告鄒文宗之犯罪事實、證據及應適用之法條，除
    更正補充如下外，其餘均與檢察官起訴書之記載相同，茲引
    用之（如附件）。
　㈠犯罪事實欄一㈢第4列關於「苑裡鎮苑港里2鄰苑港19之5號」
    之記載，應更正為「苑裡鎮苑港里1鄰中山路450之1號」；
    第6列關於「2萬元」之記載，應更正為「8,000元」。
　㈡證據名稱應補充「被告於本院審理中自白、本院公務電話紀
    錄表」。
　㈢按刑法第321 條第1 項第3 款之攜帶兇器竊盜罪，係以行為
    人攜帶兇器竊盜為其加重條件，此所謂兇器，其種類並無限
    制，凡客觀上足對人之生命、身體、安全構成威脅，具有危
    險性之兇器均屬之，且祇須行竊時攜帶此種具有危險性之兇
    器為已足，並不以攜帶之初有行兇之意圖為必要（最高法院
    79年台上字第5253號判例意旨參照）。查本件被告持以犯本
    件犯行所用之鐵撬(長約40至50公分）、千斤頂轉棒、螺絲
    起子（長約15至20公分），均係質地堅硬之金屬物品，客觀
    上足對人之生命、身體構成威脅，自具有危險性，可供兇器
    使用，揆諸上揭說明，應屬具有危險性之兇器無訛。核被告
    如犯罪事實欄一㈠、㈢所為，係犯刑法第321 條第第1 項第3 
    款攜帶兇器竊盜罪；如犯罪事實欄一㈡所為，係犯刑法第321
     條第2 項、第1 項第3 款之攜帶兇器竊盜未遂罪。至被告
    雖著手於本件犯罪事實欄一㈡加重竊盜行為之實施，然其因
    觸發警報器而未生盜取財物之結果，為未遂犯，應依刑法第
    25條第2 項規定，就其所犯本件加重竊盜犯行，按既遂犯之
    刑度減輕其刑。　　
　㈣又基於累犯者有其特別惡性及對刑罰反應力薄弱等立法理由
    ，一律須加重最低本刑，於不符合刑法第59條所定要件之情
    形下，致生行為人所受之刑罰超過其所應負擔罪責之個案，
    其人身自由因此遭受過苛之侵害部分，對人民受憲法第8 條
    保障之人身自由所為限制，不符憲法罪刑相當原則，牴觸憲
    法第23條比例原則，是為避免發生上述罪刑不相當之情形，
    法院就該個案應依本解釋意旨，裁量是否加重最低本刑，此
    有大法官司法院釋字第775 號解釋文可參。本院審酌被告前
    所違犯者為違反毒品危害管制條例案件，與本案所犯之加重
    竊盜罪，其罪質迥異，且犯罪行為、手段、目的均不相同，
    尚難認為其具有對刑罰反應力薄弱或主觀惡性重大之情形，
    故本院綜合斟酌各項情狀，認本件被告所為犯行固均有不該
    ，尚無依刑法第47條第1 項規定加重其刑之必要，爰均不予
    加重其刑。
二、爰審酌被告為民國00年0月00日出生，教育程度為國中畢業
    ，此為被告於本院審理時所坦認（見本院卷第82頁）；其為
    智識成熟之成年人，如日方升，竟不知進取，為貪圖小利竟
    任意竊取他人之財物，造成被害人等受有財物損失，及其犯
    罪後尚能坦認犯行，態度尚可，迄今未能與被害人等達成和
    解及被告於本院審理時所自述從事拖車司機之經濟狀況、月
    收入約新臺幣8至9萬元、家有高齡母親之家庭狀況等一切情
    狀，分別量處如主文所示之刑；又就得易科罰金刑部分，審
    酌其年齡、職業、收入、社會地位等節，並依刑法第41條第
    1 項前段之規定，諭知易科罰金之折算標準如主文所示，以
    資儆懲。至關於數罪併罰之案件，如能俟被告所犯數罪全部
    確定後，於執行時，始由該案犯罪事實最後判決之法院所對
    應之檢察署檢察官，聲請該法院裁定之，無庸於每一個案判
    決時定其應執行刑，則依此所為之定刑，不但能保障被告（
    受刑人）之聽審權，符合正當法律程序，更可提升刑罰之可
    預測性，減少不必要之重複裁判，避免違反一事不再理原則
    情事之發生，併此敘明（最高法院110年度台抗大字第489號
    刑事裁定參照）。
三、沒收部分：
  ㈠犯罪所用：
    查被告用以犯本案所用之鐵撬、千斤頂轉棒、螺絲起子各1 
    支，且經被告於本院審理中供述稱：鐵撬是其帶去，是老闆
    的工具，現在放在老闆那裡，千斤頂轉棒、螺絲起子均是其
    租的車子上的，不是其的等語(見本院卷第81頁)，且均未據
    扣案，亦非違禁物或義務沒收之物，爰不予宣告沒收，附此
    敘明。　　
  ㈡另被告本案犯罪所得即未扣案之700元、8,000元，業據被告
    所稱業經其花用殆盡（見本院卷第81至82頁），且均未扣案
    ，依卷內證據，僅足認定被告犯罪所得為未扣案之700元、8
    ,000元(合計8,700元)，而無「其變得之物或財產上利益及
    其孳息」，復無證據足認被告已將其犯罪所得轉給第三人，
    自應認仍屬被告所有；如宣告沒收或追徵，亦核無修正後刑
    法第38條之2 第2 項所定「過苛之虞」、「欠缺刑法上之重
    要性」、「犯罪所得價值低微」或「為維持受宣告人生活條
    件之必要」情形，自應依修正後刑法第38條之1 第1 項、第
    3 項規定諭知沒收，於全部或一部不能沒收或不宜執行沒收
    時，追徵其價額。
據上論斷，應依刑事訴訟法第273 條之1 第1 項、第299 條第1
項前段、第310 條之2 、第454 條第2 項、第450 條第1 項，判
決如主文。
本案經檢察官吳宛真提起公訴，檢察官黃振倫到庭執行職務。
中　　華　　民　　國　　110 　年　　10　　月　　13　　日
                  刑事第一庭  法  官  許蓓雯
以上正本證明與原本無異。　　　　　　　　　　　　　　　　如不服本判決應於收受判決後20日內向本院提出上訴書狀，並應敘述具體理由。其未敘述上訴理由者，應於上訴期間屆滿後20日內向本院補提理由書(均須按他造當事人之人數附繕本)「切勿逕送上級法院」。告訴人或被害人如對本判決不服者，應具備理由請求檢察官上訴，其上訴期間之計算係以檢察官收受判決正本之日期為準。　　　　　　　　　　
                              書記官  蔡孟穎
中　　華　　民　　國　　110 　年　　10　　月　　13　　日
附錄本判決論罪科刑法條
中華民國刑法第321條
犯前條第 1 項、第 2 項之罪而有下列情形之一者，處 6 月以
上 5 年以下有期徒刑，得併科 50 萬元以下罰金：
一、侵入住宅或有人居住之建築物、船艦或隱匿其內而犯之。
二、毀越門窗、牆垣或其他安全設備而犯之。
三、攜帶兇器而犯之。
四、結夥三人以上而犯之。
五、乘火災、水災或其他災害之際而犯之。
六、在車站、港埠、航空站或其他供水、陸、空公眾運輸之舟、
     車、航空機內而犯之。前項之未遂犯罰之。